【裁判字號】    97,裁,1112
【裁判日期】    970214
【裁判案由】    綜合所得稅
【裁判全文】
最  高  行  政  法  院  裁  定
                                     97年度裁字第01112號
上  訴  人  甲○○
被 上訴 人  財政部臺北市國稅局
代  表  人  凌忠嫄
上列當事人間綜合所得稅事件，上訴人對於中華民國96年6月4日
臺北高等行政法院96年度簡字第48號判決，提起上訴，本院裁定
如下：
    主  文
上訴駁回。
上訴審訴訟費用由上訴人負擔。
    理  由
一、按對於適用簡易程序之裁判提起上訴或抗告，須經最高行政
    法院之許可，且該許可以訴訟事件所涉及之法律見解具有原
    則性者為限，行政訴訟法第235條定有明文。所謂訴訟事件
    涉及之法律見解具有原則性，係指該事件所涉及之法律問題
    意義重大，而有加以闡釋之必要情形而言。
二、上訴意旨略以：上訴人在92年及93年度既僅有分期退職所得
    一種，並無兼領一次退職所得與分期退職所得之情形，自應
    依所得稅法第14條第2項第9類之2規定，減除新臺幣（下同
    ）65萬元後之餘數為所得額。法務部所發之92年及93年度退
    職所得扣繳憑單，係依上訴人於90年退休當年度，有兼領一
    次退職所得與分期退職所得之例，核算減除額65萬元之57%
    比例，將餘額列為所得額，顯屬錯誤。蓋依所得稅法第14條
    第1項第9類之3規定，應依比率計算減除額者，需有兼領二
    者之條件存在，否則何能謂之兼領，則法務部於上訴人僅有
    月退休金單項所得時，仍按90年度有2項所得所核算之得減
    除額比例，計算減除額後核發退職所得扣繳憑單，自屬於法
    無據。再依財政部89年2月2日台財稅第0880451484號函釋，
    所有兼領二分之一之一次退休金與二分之一月退休金之退休
    人員，將因退休年齡不同，負擔不同標準之所得稅額，與公
    平原則顯有違悖，原審不察，顯屬違法等語。經查上訴人無
    非係持業經原審摒棄不採之主觀法律見解，及就原審取捨證
    據、認定事實之職權行使，指摘原判決違誤。況與本件所涉
    法律問題相同之綜合所得稅事件（含對上訴人91年度綜合所
    得稅核課處分），業經本院作成95年度判字第1300號、96年
    度判字第236號等判決，就所涉法律問題予以闡述，肯認被
    上訴人所持法律見解，則本件所涉法律問題，已無再由本院
    予以闡述之必要。從而應認本件無所涉及之法律見解，具有
    原則上之重要情事，上訴人提起上訴，不合首揭規定，不應
    許可，其上訴難謂合法，應予駁回。
三、依行政訴訟法第249條第1項前段、第104條、民事訴訟法第
    95條、第78條，裁定如主文。
中    華    民    國    97    年    2     月    14    日
                    最高行政法院第一庭
                        審判長法官  鄭  淑  貞
                              法官  鄭  忠  仁
                              法官  吳  明  鴻
                              法官  鄭  小  康
                              法官  帥  嘉  寶
以  上  正  本  證  明  與  原  本  無  異
中    華    民    國    97    年    2     月    15    日
                              書記官  阮  思  瑩


司法院資訊處製作；財團法人民間司法改革基金會備份。
